【裁判字號】    92,訴,290
【裁判日期】    920908
【裁判案由】    洗錢防制法等
【裁判全文】
臺灣板橋地方法院刑事判決                          九十二年度訴字第二九號
    公  訴  人  臺灣板橋地方法院檢察署檢察官
    被      告  庚○○
右列被告因違反洗錢防制法等案件，經檢察官提起公訴（臺灣板橋地方法院檢察署九
十一年度偵字第三二一四號），及移
度偵字第二０九七一號），本院判決如左：
    主  文
庚○○連續幫助以犯意圖為自己不法之所有，以詐術使人將本人之物交付之罪為常業
，處有期徒刑壹年。
所得財物新臺幣壹萬零伍佰元沒收，如全部或一部不能沒收時，以其他財產抵償。
    事  實
一、乙○○、己○○、甲○○（前三人已由公訴人另案起訴）、溫志強（業經本院以
    九十年度易字第一二八一號判決有罪確定）與年籍不詳，自稱「洪小姐」、「邱
    主任」、「顏經理」之成年人，基於意圖為自己不法所有之概括犯意聯絡，由乙○○在中國時報刊登借貸及承租存摺之廣告，由己○○出面收取出租或出賣存摺
    者所提供之「人頭」存摺，並交予乙○○，以供乙○○提供作為詐騙民眾之「人
    頭」帳戶。庚○○見該廣告後，去電詢問，己○○等人承前開意圖為自己不法所
    有之概括犯意聯絡，要求其提供存摺等物，庚○○可預見若提供自己帳戶供他人
    使用，可能係供作他人為常業詐欺犯罪之人頭帳戶及會掩飾他人重大犯罪所得之
    財物或財產上之利益，惟因需款恐急，仍不違背其本意，而基於幫助他人常業詐
    欺之概括犯意及共同洗錢之概括犯意聯絡，自民國八十九年十月間起至九十年三
    月間止，連續多次將其在臺灣省合作金庫板橋支庫帳號00000000000
    00號、聯邦商業銀行中和分行帳號000000000000號、聯邦商業銀
    行板橋分行帳號000000000000號、中國信託商業銀行板橋分行帳號
    0000000000000號、寶島商業銀行板橋分行帳號00000000
    000000號、中興商業銀行板橋分行帳號000000000000號、臺
    北國際商業銀行員山分行帳號0000000000000號、第一商業銀行華
    江分行帳號00000000000號與郵局（局號：0000000；帳號：
    0000000號）之存摺各一本，合計共九本存摺，連同上開帳戶之提款卡、
    印鑑章及密碼，與己○○約在臺北縣板橋市○○路上某郵局旁邊之泡沬紅茶店或
    郵局前等處交付，己○○則給予庚○○每份新臺幣（下同）一千元或一千五百元
    之金額，作為購買上開存摺等物之代價（其中聯邦商業銀行中和分行帳號000
    000000000號、聯邦商業銀行板橋分行帳號000000000000
    號、中國信託商業銀行板橋分行帳號0000000000000號、寶島商業
    銀行板橋分行帳號00000000000000號、中興商業銀行板橋分行帳
    號000000000000號、臺北國際商業銀行員山分行帳號000000
    0000000號之存摺與提款卡、印鑑章、密碼等物，每份各為一千元；另臺
    灣省合作金庫板橋支庫帳號0000000000000號、第一商業銀行華江
    分行帳號00000000000號、與郵局局號：0000000；帳號：0
    000000號之存摺與提款卡、印鑑章、密碼等物，每份各為一千五百元），
    庚○○以上開販賣存摺、提款卡、印鑑章及密碼予以詐欺為常業之犯罪集團人員
    ，幫助該犯罪集團洗錢，庚○○並以此合計共取得一萬零五百元之前開販賣存摺
    、提款卡、印鑑章、密碼之代價。
二、嗣前開詐欺集團即乙○○、己○○、甲○○、溫志強與年籍不詳，自稱「洪小姐
    」、「邱主任」、「顏經理」之成年人等人，即利用上開由乙○○、己○○等人
    交付之庚○○與他人所販賣之存摺，作為以下常業詐欺犯行之用：
（一）該等詐欺集團寄發中獎之通知單予不特定人，丙○○於八十九年十二月二十七
      日，接獲「天達電腦」名義寄送之海報及中獎一百萬元之幸運袋，遂依海報所
      載撥打兌獎專線電話，與自稱王專員之姓名年籍不詳男子聯絡後，乃依指示於
      九十年一月二日在臺北市○○路郵局匯款中獎金額百分之七之稅金即七萬元至
      庚○○之前開郵局帳戶內（局號：0000000；帳號：0000000號
      ），又於同月四日匯款會員費十五萬元至該等集團所收購之郵局帳戶內，惟因
      自稱林副理之姓名年籍不詳之成年男子通知丙○○中獎一千五百萬元，須再匯
      款三萬元始能領取獎金，丙○○發覺有異，要求退款無下文，始報警處理。
（二）再該等詐欺集團，亦利用上開由乙○○、己○○交付之存摺，先在中華日報上
      刊登「誠徵男女工作伙伴」之廣告，使發現此廣告之不特定人去電詢問，或由
      該等詐欺集團人主動去電不特定人，而在電話中自稱係「永聯科技公司」之「
      邱主任」或「飛元科技股份有限公司」之「顏經理」，詢問不特定人是否願意
      代該公司接聽電話，並騙稱僅需接聽電話即可領取每分鐘十元之薪水，故需提
      供帳戶以利該公司匯入第一個月之薪水，使分別於八十九年十二月中旬之不詳
      日期接獲自稱「永聯科技公司」之「邱經理」電話之黃明正，及發現上開中華
      日報上所刊登廣告而主動於九十年一月十二日去電詢問之尤定坤，及其他多數
      不特定人，不疑有他而陷於錯誤。黃明正遂先後於八十九年十二月二十八日、
      二十九日，分別向同事許志和、姑媽黃春燕借得帳戶（黃春燕之帳戶係澎湖縣
      第一信用合作社帳號0000000000000號之帳戶），並分別由黃明
      正於八十九年十二月二十八日下午，及黃春燕之女兒王惠瑜於同年月二十九日
      下午，在提款機前透過電話與「邱經理」聯絡，「邱經理」即誘導黃明正、王
      惠瑜在提款機螢幕上為錯誤之操作，使黃明正、王惠瑜不疑有他，而分別將許
      志和存摺內之一萬五千元款項，及黃春燕存摺內之三十萬七千五百元款項，匯
      入吳金財、己○○所提供之人頭帳戶內；另尤定坤則於九十年一月十六日向友
      人丁○○借得帳戶，並由丁○○於該日下午五時許，在提款機前透過電話與「
      顏先生」聯絡，「顏先生」即誘導丁○○在提款機螢幕上為錯誤之操作，使丁○○不疑有他，而將其存摺內之款項六萬元，匯入吳金財、己○○所提供之人
      頭帳戶內。
（三）另該等詐欺集團以在聯合報等報紙刊登信用貸款之廣告，偽稱辦理小額信用貸
      款，使急需現金之戊○○及其他不特定人不疑有他而去電詢問。戊○○於九十
      年二月十三日上午十一時許去電詢問，並由姓名、年籍不詳，自稱「洪小姐」
      之女子詢問戊○○之出生年月日、身分證統一編號、戶籍地及現住地後，告知
      戊○○需先至聯邦商業銀行開戶，並存入十萬元金額，作為將來每月轉帳償還
      借貸之本金及利息之用，使戊○○不疑有他，而前往聯邦商業銀行桃園分行開
      戶並存入十萬元款項後，去電告知「洪小姐」此事，「洪小姐」即利用聯邦商
      業銀行內部作業規定，初始設定密碼為帳戶所有人之出生月日之漏洞，委由不
      詳之成年人，前往不詳地點之提款機，輸入密碼「０九二八」（按戊○○係九
      月二十八日生），將戊○○前開存摺內款項匯入乙○○、己○○等人所提供之
      存摺內，並提領殆盡，戊○○始知受騙。
三、因前開受害民眾報案，為警初步詢問後，持檢察官簽發搜索票於九十年三月十四
    日上午十時五十分許，在溫志強位在臺北縣板橋市○○○路○段一巷二八號六樓
    之居處搜獲電話簿七本、電話卡三張、名片五張等物；並於九十年三月十五日下
    午五時三十分許，在己○○位在臺北縣中和市○○街一四四號二樓之住處內搜獲
    收購存摺登記簿一本、電話聯絡簿一本、庚○○電話聯絡簿一本、客戶切結書一
    張、手機二支、陳雅裕電話申請書一張、存款匯款單資料三張、己○○印鑑、高
    德興印鑑、林弘昌印鑑、提款卡數張、林裕傑之帳戶字條一張、李昌諺帳號名片
    等物；復於九十年四月十日下午一時許，在甲○○位在桃園縣大園鄉橫峰村三十
    四之九號之居處搜獲名冊二本、跳蚤雜誌一本、黃淑華存摺二本、陳文寬存摺二
    本、甲○○本人存摺二本、吳信義存摺一本、李春福存摺一本、郭士良存摺一本
    、李奇芳存摺一本、收購存摺資料一疊、租賃存摺切結書三張、吳信義所簽發面
    額為五萬元之本票一張、空白本票一本、租賃帳戶記事本四本、申租行動電話登
    記簿一本、印章九顆、金融卡三張、行動電話三支、呼叫器一支等物，始陸續偵
    知上情。
四、案經被害人丁○○、戊○○訴由臺北縣政府警察局新莊分局報告臺灣板橋地方法
    院檢察署檢察官偵查起訴；暨被害人丙○○訴由臺北縣政府警察局中山分局報告
    同署檢察官移送併案審理。
    理  由
一、訊據被告庚○○固坦承因見在中國時報刊登借貸及承租存摺之廣告，得知有人收
    購金融機構帳戶，即自八十九年十月起至九十年三月間止，連續多次將其在臺灣
    省合作金庫板橋支庫帳號0000000000000號、聯邦商業銀行中和分
    行帳號000000000000號、聯邦商業銀行板橋分行帳號000000
    000000號、中國信託商業銀行板橋分行帳號0000000000000
    號、寶島商業銀行板橋分行帳號00000000000000號、中興商業銀
    行板橋分行帳號000000000000號、臺北國際商業銀行員山分行帳號
    0000000000000號、第一商業銀行華江分行帳號00000000
    000號與郵局（局號：0000000；帳號：0000000號）之存摺各
    一本，合計共九本存摺，連同上開帳戶之提款卡、印鑑章及密碼，與己○○約在
    臺北縣板橋市○○路上某郵局旁邊之泡沬紅茶店或郵局前等處交付，己○○則給
    予被告每份一千元或一千五百元之金額，作為購買上開存摺等物之代價（其中聯
    邦商業銀行中和分行帳號000000000000號、聯邦商業銀行板橋分行
    帳號000000000000號、中國信託商業銀行板橋分行帳號00000
    00000000號、寶島商業銀行板橋分行帳號0000000000000
    0號、中興商業銀行板橋分行帳號000000000000號、臺北國際商業
    銀行員山分行帳號0000000000000號之存摺與提款卡、印鑑章、密
    碼等物，每份各為一千元；另臺灣省合作金庫板橋支庫帳號000000000
    0000號、第一商業銀行華江分行帳號00000000000號與郵局局號
    ：0000000；帳號：0000000號之存摺與提款卡、印鑑章、密碼等
    物，每份各為一千五百元）等情，惟矢口否認有何常業詐欺或洗錢之犯行，辯稱
    ：「當時我因缺錢花用始出賣上開物品予『己○○』，但我不知道他會拿來做詐
    欺犯行之匯款帳戶，我是有懷疑到他可能會作不法的用途，但他保證不會有事，
    所以我就沒有再質疑。」云云。惟查：
（一）被告所販賣予己○○之前開存摺之帳戶，確係被告所開戶，該帳戶係被告所有
      等情，業經該等銀行或郵局確認屬實等情，此有卷附上開銀行與郵局函可稽（
      見本院卷及臺灣臺北地方法院檢察署九十年度他字第二三一七號偵查卷第一一
      九頁）。
（二）再該等詐欺集團如何寄發中獎之通知單予不特定人，告訴人丙○○於八十九年
      十二月二十七日，接獲「天達電腦」名義寄送之海報及中獎一百萬元之幸運袋
      ，遂依海報所載撥打兌獎專線電話，與自稱王專員之姓名年籍不詳男子聯絡後
      ，乃依指示於九十年一月二日在臺北市○○路郵局匯款中獎金額百分之七之稅
      金即七萬元至被告之前開郵局帳戶內（局號：0000000；帳號：000
      0000號），又於同月四日匯款會員費十五萬元至該等集團所收購之郵局帳
      戶內，惟因自稱林副理之姓名年籍不詳之成年男子通知告訴人丙○○中獎一千
      五百萬元，須再匯款三萬元始能領取獎金，告訴人丙○○發覺有異，要求退款
      無下文，始報警處理。又該等詐欺集團，如何利用上開由乙○○、己○○交付
      之存摺，先在中華日報上刊登「誠徵男女工作伙伴」之廣告，使發現此廣告之
      不特定人去電詢問，或由該等人數不詳之人主動去電不特定人，而在電話中自
      稱係「永聯科技公司」之「邱主任」或「飛元科技股份有限公司」之「顏經理
      」，詢問不特定人是否願意代該公司接聽電話，並騙稱僅需接聽電話即可領取
      每分鐘十元之薪水，故需提供帳戶以利該公司匯入第一個月之薪水，使分別於
      八十九年十二月中旬之不詳日期接獲自稱「永聯科技公司」之「邱經理」電話
      之黃明正，及發現上開中華日報上所刊登廣告而主動於九十年一月十二日去電
      詢問之尤定坤，及其他多數不特定人，不疑有他而陷於錯誤。黃明正遂先後於
      八十九年十二月二十八日、二十九日，分別向同事許志和、姑媽黃春燕借得帳
      戶（黃春燕之帳戶係澎湖縣第一信用合作社帳號0000000000000
      號之帳戶），並分別由黃明正於八十九年十二月二十八日下午，及黃春燕之女
      兒王惠瑜於同年月二十九日下午，在提款機前透過電話與「邱經理」聯絡，「
      邱經理」即誘導黃明正、王惠瑜在提款機螢幕上為錯誤之操作，使黃明正、王
      惠瑜不疑有他，而分別將許志和存摺內之一萬五千元款項，及黃春燕存摺內之
      三十萬七千五百元款項，匯入吳金財、己○○所提供之人頭帳戶內；另尤定坤
      則於九十年一月十六日向友人即告訴人丁○○借得帳戶，並由告訴人丁○○於
      該日下午五時許，在提款機前透過電話與「顏先生」聯絡，「顏先生」即誘導
      告訴人丁○○在提款機螢幕上為錯誤之操作，使告訴人丁○○不疑有他，而將
      其存摺內之款項六萬元，匯入吳金財、己○○所提供之人頭帳戶內。另該等詐
      欺集團如何以在聯合報等報紙刊登信用貸款之廣告，偽稱辦理小額信用貸款，
      使急需現金之告訴人戊○○及其他不特定人不疑有他而去電詢問。告訴人戊○○於九十年二月十三日上午十一時許去電詢問，並由姓名、年籍不詳，自稱「
      洪小姐」之女子詢問告訴人戊○○之出生年月日、身分證統一編號、戶籍地及
      現住地後，告知告訴人戊○○需先至聯邦商業銀行開戶，並存入十萬元金額，
      作為將來每月轉帳償還借貸之本金及利息之用，使告訴人戊○○不疑有他，而
      前往聯邦商業銀行桃園分行開戶並存入十萬元款項後，去電告知「洪小姐」此
      事，「洪小姐」即利用聯邦商業銀行內部作業規定，初始設定密碼為帳戶所有
      人之出生月日之漏洞，委由不詳之成年人，前往不詳地點之提款機，輸入密碼
      「０九二八」（告訴人戊○○係九月二十八日生），將告訴人戊○○前開存摺
      內款項匯入乙○○、己○○等人所提供之存摺內，並提領殆盡，告訴人戊○○
      始知受騙等情，迭據告訴人丙○○、丁○○與戊○○等人，於警詢或偵審中指
      訴明確，足徵該等詐欺集團確係以詐欺為常業，並恃詐欺之所得維生等情，堪
      以認定。況被告自承其在販賣予己○○之前開存摺之帳戶內，於開戶時僅各存
      一百元，此外，其並未有何再行存款之情（見本院九十二年八月七日審判筆錄
      ）。然被告販賣予己○○之前開存摺之帳戶，大部分存摺內均有數萬元不等之
      存提款資料，此有卷附上開銀行與郵局函所附之往來明細可稽（見本院卷及臺
      灣臺北地方法院檢察署九十年度他字第二三一七號偵查卷第一一九頁）。足徵
      被告出售之前開帳戶，確係供前開詐欺集團詐欺犯行後，被害人所匯入款項之
      帳戶無疑。
（三）被告雖辯稱：其在出售帳戶時，並不知道己○○或他人會拿來做詐欺取財之匯
      款帳戶，故無幫助詐欺取財或洗錢之犯意云云。然金融帳戶為個人理財之工具
      ，而申請開設金融帳戶並無任何特殊之限制，一般民眾皆可以存入最低開戶金
      額之方式申請之，且一個人可以在不同之金融機構申請多數之存款帳戶使用，
      此乃眾所週知之事實。另以銀行或郵局開設帳戶、請領存摺及金融卡之事，係
      針對個人身分之社會信用而予資金流通，具有強烈之屬人性；故依一般人之社
      會生活經驗，實無蒐集（包含購買、承租或借用等）他人帳戶使用之必要。苟
      見陌生人不以自己名義申請開戶，反而向他人蒐集、購買大量他人之銀行或郵
      局帳戶供己使用，衡情應對於該等帳戶之是否合法使用一節有合理之懷疑。而
      被告與己○○並不熟悉，竟冒然以一千元或一千五百元之代價出售前開帳戶存
      摺、提款卡及密碼，已有違常情。易言之，國人應曾從電視或平面媒體上，得
      悉常有不肖份子利用金錢收購他人所申請之帳戶用於各種不法途徑，致使警方
      追索犯罪無著，而被告既係心智思慮已成熟之成年人，理應知悉存摺、提款卡
      等帳戶資料乃係個人之重要金融資料，一般通常由本人申請供自己使用，向他
      人收購使用顯與一般常情有違，其應可預見他人以高價收購其所申請之銀行或
      郵局帳戶，當係用於不法途徑，否則一般人欲申請銀行帳戶，僅支付些微之開
      戶金即可開戶，收購者何須大費周章刊登廣告以每個帳戶一千元不等之價格向
      他人高價收購？況目前以人頭帳戶從事犯罪者蔚為大宗，若不令被告負高度注
      意義務以遏止他人收購帳戶後使用於違法用途，則社會亂源將層出不窮。足徵
      衡情被告實已預見他人即將利用其銀行帳戶犯罪獲利，並在不違背本意之心態
      下販賣予他人，則其有幫助詐欺取財，及共同洗錢之犯意甚明。
（四）又乙○○、己○○、甲○○、溫志強與年籍不詳，自稱「洪小姐」、「邱主任
      」、「顏經理」之成年人，如何以上開詐騙手段詐欺被害人等情，業經本院以
      九十年度易字第一二八一號刑事確定判決認定屬實（該案判決見臺灣板橋地方
      法院檢察署九十年度偵字第九五０四號偵查卷內），並經本院調閱上開相關卷
      宗審核無誤，足徵乙○○、己○○、甲○○、溫志強與年籍不詳，自稱「洪小
      姐」、「邱主任」、「顏經理」之成年人確有為前開詐欺取財之犯行，亦堪認
      定。另被告雖係將前開銀行與郵局存摺，連同上開帳戶之提款卡、印鑑章及密
      碼等販賣予己○○，然被告應可預見己○○尚有與其他人等共同組成詐騙集團
      ，以之向他人詐欺取財，且己○○等人之該等詐欺取財犯行，亦不違背被告之
      本意，足徵被告確有幫助乙○○、己○○、甲○○、溫志強與年籍不詳，自稱
      「洪小姐」、「邱主任」、「顏經理」之成年人有為上開詐欺取財之犯行，應
      無庸置疑。
綜上諸情參互以析，被告所辯，無非事後畏罪卸責之虛詞，本案事證明確，被告犯行
堪以認定，應予依法論科。
二、查乙○○、己○○、甲○○、溫志強與年籍不詳，自稱「洪小姐」、「邱主任」
    、「顏經理」之成年人顯係恃詐欺維生，則其等應係以詐欺為常業，被告以幫助
    之意思參與乙○○等人所組成之詐騙集團之常業詐欺犯罪行為，故核被告所為，
    係犯刑法第三十條第一項、第三百四十條之幫助常業詐欺罪及違反洗錢防制法第
    九條第一項之洗錢罪嫌。被告以幫助之意思參與乙○○等人所組成之詐騙集團之
    常業詐欺犯罪行為如前，係屬幫助犯，應依刑法第三十條第二項之規定，論以前
    開常業詐欺罪之幫助犯，並減輕其刑。再被告提供帳戶掩飾隱匿他人常業詐欺罪
    所得財物，即屬洗錢防制法所規範洗錢罪之掩飾或隱匿因自己或他人重大犯罪所
    得財物之構成要件行為（參見洗錢防制法第二條第一款、第三條第一項第五款）
    ，而非僅「幫助」，故其應與乙○○等人所組成之常業詐欺集團成員間，就洗錢
    犯行，有犯意之聯絡及行為之分擔，應論以洗錢罪之共同正犯。又被告犯罪後，
    洗錢防制法業於九十二年二月八日修正公布生效，於九十二年八月八日開始施行
，依修正後之洗錢防制法第二條第一款、第三條第一項第五款、第九條第二項之
    規定，掩飾隱匿他人因重大犯罪所得財物（按被告係幫助乙○○等人犯常業詐欺
    罪），係處「七年以下有期徒刑，得併科新臺幣五百萬元以下罰金」；然修正前
    之洗錢防制法就上開犯行，僅係規定處「五年以下有期徒刑，得併科新臺幣三百
    萬元以下罰金」；比較新舊法結果，以裁判前之法律即舊法有利於被告，依刑法
    第二條第一項但書之規定，應適用修正前之洗錢防制法之規定，即被告提供帳戶
    掩飾隱匿他人常業詐欺罪所得財物，係犯修正前之洗錢防制法第九條第一項之洗
    錢罪。被告提供帳戶之行為觸犯上開刑法第三十條第一項、第三百四十條之幫助
    常業詐欺取財罪及洗錢防制法第九條第一項之洗錢罪，故被告以一行為觸犯上開
    二罪名，為想像競合犯，應依刑法第五十五條前段規定，從一重之幫助常業詐欺
    罪處斷。被告前後多次幫助常業詐欺取財與共同正犯洗錢之犯行，均時間緊接，
    犯罪構成要件各相同，所犯罪名又皆屬同一，顯分別係基於概括犯意反覆為之，
    應依刑法第五十六條連續犯之規定，各論以一罪，並均加重其刑，且依刑法第七
    十一條第一項之規定，先加後減之。公訴人雖未就被告所為販賣郵局存摺一本（
    局號：0000000；帳號：0000000號）及該帳戶提款卡、印鑑章、
    密碼等物予己○○之犯行起訴，惟此未起訴部分與起訴事實有裁判上一罪之連續
    關係，為起訴效力所及，並經檢察官函請併案審理（臺灣臺北地方法院檢察署九
    十一年度偵字第二０九七一號），本院自得一併審究。爰審酌被告為貪圖私利，
    出售存摺予不法詐欺集團牟利，非但增加被害人尋求救濟之困難，亦使不法詐欺
    集團得以順利掩飾其常業詐欺所得之財物，又被告自承無力賠償告訴人之損害等
    語（見本院九十二年八月七日審判筆錄），且被告犯罪後未坦承全部犯行及被告
    請求本院判處有期徒刑七、八月，然本院認被告之上開犯行，深具惡性，不宜輕
    縱等一切情狀，量處如主文所示之刑，以資懲儆。
三、被告出售前開銀行與郵局存摺及提款卡、印鑑章、密碼等物，所得之現金合計共
    一萬零五百元，係犯洗錢罪所得之財物，應依洗錢防制法第十二條第一項之規定
    宣告沒收，如全部或一部不能沒收時，應以其他財產抵償。
據上論斷，應依刑事訴訟法第二百九十九條第一項前段，（修正前）洗錢防制法第九
條第一項、第十二條第一項，刑法第十一條前段、第二十八條、第五十六條、第三十
條、第三百四十條、第五十五條、第二條第一項但書，判決如主文。
本案經檢察官曾文鐘到庭執行職務。
中      華      民      國      九十二      年      九      月   八     日
                            臺灣板橋地方法院刑事第四庭
                                法  官  許必奇
右正本證明與原本無異。
如不服本判決，應於判決送達後十日內向本院提出上訴狀 (應附繕本) ，上訴於臺灣
高等法院。
                                書記官  金和國
中      華      民      國      九十二      年      九      月   八     日
附錄：
（修正前）洗錢防制法第九條第一項：
洗錢者，處五年以下有期徒刑，得併科新臺幣三百萬元以下罰金。
刑法第三百四十條：
以犯前條之罪為常業者，處一年以上七年以下有期徒刑，得併科五千元以下罰金。


司法院資訊處製作；財團法人民間司法改革基金會備份。
